# 收入问题

提问人：banxia2021 时间：2023-03-17 19:06:39
@ chenyiwei 陈老师，您好，有点问题需要您指导下 A公司为B公司（两者都属于国资企业）实际控制人， 2021 年B公司从A公司租赁一块 12 亩土地（已签订合同，租赁 4 年），并将土地租赁给C公司，与C公司签订租赁协议，租期为 4 年。
2022 年 7 月A公司和B公司重新签订协议，协议为《委托管理协议》，将上述 12 亩土地委托B公司管理，管理期限为 2022 年 7 月至 2025 年 8 月，协议 第三条条款约定：①.委托管理期间，B公司承担场地上所发生的一切经营费用（包括设施设备或管道线路的维修、场地平整或改造等）；②B公司承担委托管理期间的相关税费，包括但不限于契税、增值税等；③由B公司收取地块相关费用（含场地租赁费、停车场收入、充电桩收入等）并收至B公司其开立账户中，根据B公司与第三方签订的《场地租赁协议》，在每年收到租金 10 个工作日内，将扣除上述①、②项费用的剩余金额一次性支付给A公司；④A公司在收到B公司租金到账后 10 个工作日内按照B公司支付的金额开具同等金额的增值税发票。
协议第五条 权利与义务 约定 “除协议另有约定外，A公司不得向B公司收取约定土地租赁费以为费用”
现在个人认为：①B公司从 2022 年 7 月开始不应确认使用权资产
②B公司收取得土地租赁费并不会导致其所有者权益增加 不应确认为其收入，应当考虑作为往来款形式；同时其委托期间的 税费及经营费用，不应计入损益。
③A公司收到的租金，应当确认为收入
④停车场收入、充电桩收入B公司可以确认为其收入。
烦请您指导下，谢谢

回答人：chenyiwei
会计上判断是否构成或者包含租赁，并不是依据合同的法律形式，而是看是否具备“租赁三要素”：特定的已识别资产；特定的期限；转移在该特定期限内对特定已识别资产使用的主导权。
因此，将租赁协议改为委托管理协议，而标的资产、期限、租金等实质条款不变，不会导致会计处理发生变化，即不会因此规避使用权资产和租赁负债的确认。所以你的处理意见中的①②是不合理的。